臺灣高等法院刑事裁定
110年度毒抗字第1710號
抗  告  人  
即  被  告  洪鈺嵐



上列抗告人因違反毒品危害防制條例案件，不服臺灣新北地方法
院110年度毒聲字第2224號，中華民國110年10月19日裁定（聲請
案號：臺灣新北地方檢察署110年度聲觀字第1948號），提起抗
告，本院裁定如下：
    主  文
抗告駁回。
    理  由
一、原裁定意旨略以：抗告人即被告（下稱抗告人）甲○○基於施
    用第二級毒品之犯意，於民國109年3月16日1、2時許，在新
    北市板橋區友人住處，以將第二級毒品甲基安非他命置於玻
    璃球內燒烤後，吸食其產生煙霧之方式，施用甲基安非他命
    1次等情，業據抗告人於偵查中供承不諱，且其尿液經以氣
    相層析質譜儀法（GC/MS）檢驗結果，亦呈安非他命、甲基
    安非他命陽性反應，有臺灣新北地方檢察署施用毒品犯尿液
    檢體監管紀錄表、台灣尖端先進生技醫藥股份有限公司109
    年3月31日濫用藥物檢驗報告在卷可憑，足認其自白與事實
    相符，其施用第二級毒品之犯行堪予認定；又其於103年間
    因施用毒品案件，經送觀察、勒戒後，認無繼續施用毒品之
    傾向，於103年5月8日執行完畢釋放出所，其本案犯行距其
    最近1次犯施用毒品罪經觀察、勒戒執行完畢釋放後，已逾3
    年，應依修正後之毒品危害防制條例第20條第1項、第3項規
    定，裁定將抗告人送勒戒處所觀察、勒戒等語。
二、抗告意旨略以：抗告人沒有施用毒品，沒有被警察抓，也沒
    有尿液檢體，何來檢驗報告，本案施用時間、地點均係子虛
    烏有，如有這些，應有筆錄及尿液之採集，並移送分局，再
    到地檢署開庭，其係被汙衊，不應送觀察、勒戒云云。
三、經查：
  ㈠按犯第10條之罪者，檢察官應聲請法院裁定，或少年法院（
    地方法院少年法庭）應先裁定，令被告或少年入勒戒處所觀
    察、勒戒，其期間不得逾2月。依前項規定為觀察、勒戒或
    強制戒治執行完畢釋放後，3年後再犯第10條之罪者，適用
    前2項之規定。修正後之毒品危害防制條例第20條第1項、第
    3項定有明文。
  ㈡抗告人雖以前詞抗辯，惟其於109年3月18日因108年度緩護命
    字第13號案件，為臺灣新北地方檢察署採尿人員採集其尿液
    送驗，經台灣尖端先進生技醫藥股份有限公司檢驗結果，呈
    安非他命、甲基安非他命陽性反應等情，有臺灣新北地方檢
    察署施用毒品犯尿液檢體監管紀錄表及台灣尖端先進生技醫
    藥股份有限公司109年3月31日濫用藥物檢驗報告在卷可憑（
    見109年度毒偵字第2060號卷第2、3頁）。又其於110年9月2
    日在偵查中供稱：其於109年3月18日有在臺灣新北地方檢察
    署觀護人室採尿，其於該次採尿前，在109年3月16日半夜1
    、2點，於新北市板橋區友人家，以燒烤玻璃球吸食煙霧方
    式施用甲基安非他命等語（見110年度毒偵字第2044號卷第1
    5、16頁）。是其上開所辯，顯無可採，其有於上開時、地
    ，施用第二級毒品甲基安非他命，已堪認定。
　㈢又抗告人於103年間因施用毒品案件，經臺灣新北地方法院以
    103年度毒聲字第182號裁定送觀察、勒戒，認無繼續施用毒
    品之傾向，於103年5月8日釋放出所，並經臺灣新北地方檢
    察署檢察官以103年度毒偵字第212號為不起訴處分確定，其
    之後無再因施用毒品案件，經送觀察、勒戒或強制戒治等情
    ，有本院被告前案紀錄表在卷可按。是其本案施用毒品之犯
    行，距離其最近1次因施用毒品經觀察、勒戒執行完畢釋放
    日已逾3年，故檢察官向原審法院聲請將抗告人送勒戒處所
    觀察、勒戒，於法相符，應予准許。
四、原審以抗告人施用第二級毒品之犯行，已堪認定，依修正後
    之毒品危害防制條例第20條第3項、第1項之規定，裁定將抗
    告人送勒戒處所觀察、勒戒，並無違誤。抗告人以前詞提起
    抗告，為無理由，應予駁回。
據上論斷，應依刑事訴訟法第412條，裁定如主文。
中　　華　　民　　國　　110 　年　　12　　月　　27　　日
                  刑事第二庭  審判長法　官  遲中慧
                                    法　官  邱筱涵
                                    法　官  李世華
以上正本證明與原本無異。
不得抗告。
                                    書記官  莊佳鈴
中　　華　　民　　國　　110 　年　　12　　月　　28　　日